TITLE by YOUR_NAME_HERE
========================================================

```{r echo=FALSE, message=FALSE, warning=FALSE, packages}
# Load all of the packages that you end up using
# in your analysis in this code chunk.

# Notice that the parameter "echo" was set to FALSE for this code chunk.
# This prevents the code from displaying in the knitted HTML output.
# You should set echo=FALSE for all code chunks in your file.

library(ggplot2)
library(gridExtra)
library(GGally)
library(corrgram)
library(corrplot)
library(vcd)
library(dplyr)
library(scatterplot3d)
library(rgl)
library(Rcmdr)
library(psych)
library(cluster)
library(fpc)
library(sys)
```

```{r echo=FALSE, Load_the_Data}
# load the data
pf <- read.csv("wineQualityWhites.csv") 
```

# Univariate Plots Section
```{r echo=FALSE}
    dim(pf)  #查看变量
```
白葡萄酒质量的数据集中包含4898种葡萄酒和13个变量。

```{r echo=FALSE}
    str(pf)   
```
 可以看出数据集中真正的有效变量只有12个，其中变量x只是排列的序号。
```{r echo=FALSE}
    summary(pf)
```
从各个变量中可以看出density数据比较密集，其他字段的数据基本呈现出向左端聚集，而最右端只有个别的数据。

```{r echo=FALSE,warning=FALSE}
   qplot(data=pf, x=fixed.acidity) +
   scale_x_continuous(breaks = seq(3,15), limits = c(3,15))
```

直方图中显示主要的数据集中在5-9区间段。

```{r echo=FALSE,message=FALSE}
   p1 = qplot(data=pf, x=fixed.acidity, xlab="fixed_acidity", 
   	ylab="Frequency", main="Fixed_acidity Histogram", 
   	color=I('black'), fill=I('#5760AB'))
   p2 <- qplot(data=pf, x=fixed.acidity, xlab="fixed_acidity",
   	ylab="Frequency", main="Fixed_acidity Histogram (log10)", 
   	color=I('black'), fill=I('#5760AB')) + scale_x_log10()
   p3 = qplot(data=pf, x=fixed.acidity, xlab="fixed_acidity", 
   	ylab="Frequency",main="Fixed_acidity Histogram (sqrt)", 
   	color=I('black'), fill=I('#5760AB')) + scale_x_sqrt()
   grid.arrange(p1,p2,p3,ncol=1)
```   

通过三种图进一步的进行分析，看数据集中的区间段在6-7.5范围。


```{r echo=FALSE}
hist(pf$volatile.acidity)  #获取直方图
```

直方图显示0.1-0.4区间段中volatile.acidity该变量的数据较为集中。

```{r echo=FALSE,warning=FALSE}
  ggplot(data=pf, aes(x=volatile.acidity)) + geom_histogram(binwidth=0.05) + 
	scale_x_continuous(limits=c(0,1))    #对柱状图进行参数设置
```

主要是比较同一变量两种作图的效果，图二较为直观。

```{r echo=FALSE}
    summary(pf$volatile.acidity)
```

可以看出volatile.acidity中位数0.26，均值0.2782都是在较小的值的范围内，后面在双变量分析中
可以结合volatile.acidity和fixed.acidity进行分析，它们有些共性。

```{r echo=FALSE,warning=FALSE}
    ggplot(data=pf, aes(x=citric.acid)) +
    geom_histogram(binwidth=0.05) +
    scale_x_continuous(limits = c(0,1.7))
```

citric.acid变量的直方图。
```{r echo=FALSE}
summary(pf$citric.acid)
```

柱状图的警告和summary均显示包含了零值。
```{r echo=FALSE}
summary(pf$citric.acid == 0) 
```

对零值做统计，有19条。

```{r echo=FALSE}
    ggplot(data=pf, aes(x=residual.sugar)) +
    geom_histogram(binwidth=1) +
    scale_x_continuous(limits = c(0,66))  #柱状图
```

residual.sugar柱状图左边较为陡峭，右边数据降幅缓慢，整个数据走势呈现降低的趋势。

```{r echo=FALSE}
 summary(pf$residual.sugar)
```

residual.sugar柱状图和summary显示该数据主要集中在6以下，越往后面数据的离散程度很高，最大值65.8偏离中位数和均值很多，双变量和多变量分析中可以单独把改点和其他的点挑出来作分析，看是不是异常值。

```{r echo=FALSE}
     ggplot(data=pf, aes(x=chlorides)) +
    geom_histogram(binwidth=0.01) +
    scale_x_continuous(limits = c(0,0.35))
```

chlorides柱状图数据比较集中主要的数据集中在0.5的水平。

```{r echo=FALSE}
 summary(pf$chlorides)
```

chlorides该变量的最大值为0.346，最小值为0.009，中位数为0.043，均值为0.04577。

```{r echo=FALSE}
    ggplot(data=pf, aes(x=free.sulfur.dioxide)) +
    geom_histogram(binwidth=5)
```

free.sulfur.dioxide该变量的柱状图显示，数据主要集中在100以下，还算符合正态分布的趋势。

```{r echo=FALSE,warning=FALSE}
    ggplot(data=pf, aes(x=total.sulfur.dioxide)) +
    geom_histogram(binwidth=5) 
```

total.sulfur.dioxide数据整体呈现正太分布，个别的柱状图比较高，最大值偏离比较多。

```{r echo=FALSE,warning=FALSE}
    ggplot(data=pf, aes(x=density)) +
    geom_histogram(binwidth=0.0005) +
    scale_x_continuous(limits = c(0.98,1.02))
```

density数据比较集中，数据大部分分布在0.99至1.00之间，数据重叠区域比较多。

```{r echo=FALSE,warning=FALSE}    
    ggplot(data=pf, aes(x=pH)) +
    geom_histogram(binwidth=0.005) +
    scale_x_continuous(limits = c(2.72,3.82))
```

pH数据的分布的比较好，柱状图细长，整体较符合正太分布。

```{r echo=FALSE,warning=FALSE}    
    ggplot(data=pf, aes(x=alcohol)) +
    geom_histogram(binwidth=0.25) +
    scale_x_continuous(limits = c(8.0,14.20))
```

alcohol数据主要集中在9-13之间。

```{r echo=FALSE,warning=FALSE}    
    ggplot(data=pf, aes(x=quality)) +
    geom_histogram(binwidth=0.5) +
    scale_x_continuous(breaks=seq(3,9) , limits = c(3,10))

```

quality数据较为集中的是5,6,7整体的白酒质量是处于一个中等的水平内。

# Univariate Analysis

### What is the structure of your dataset?

白葡萄酒数据集中包含4898种葡萄酒和12个有效变量，分别为 "fixed.acidity",        "volatile.acidity","citric.acid","residual.sugar","chlorides",           "free.sulfur.dioxide","total.sulfur.dioxide","density","pH","sulphates",          "alcohol"h和"quality"。 
"fixed.acidity"和"volatile.acidity"从后缀变量的名称来看，具有某种相似性，其中"fixed.acidity"的最大值是14.2，偏离均值和中位数很多，"citric.acid"介于3rd QU和Max之间，其他变量的值都是在均值左右的水平，而且最后quality的值为6，刚好在三分位数的位置，可以很明显的确定，该值14.2是个异常值点，实际的值可以小于该值，也可以具有相同的quality。仅次于同一变量14.2的数据是11.8,"residual.sugar"低于10个点，"free.sulfur.dioxide"和 “total.sulfur.dioxide”分别低于18个点和33个点，其他变量相差不大，最后的quality是3(最差的结果),"residual.sugar"该变量相差的比例最大，可能是它对最后的quality起到了一定的作用。
"volatile.acidity"的最大值为1.1，只有两个变量的值pH和alcohol高于三分位值，其他的变量值均是在均值和中位数范围左右，最后的结果quality是4，属于结果偏差的范围。


### What is/are the main feature(s) of interest in your dataset?

数据集中主要是想探究哪些变量能够最后影响quality，其中density变量的数据较为密集，离散度很小，真正影响其质量的只有11个有效变量，可以构建影响quality的变量模型进行进一步的探究。

### What other features in the dataset do you think will help support your investigation into your feature(s) of interest?

从某些变量的离散程度比较高的点，最大值和最小值等来探索某个单一变量的改变最后对quality的影响，也可以反过来进行，就quality评价最好的几组和最差的几组评分，再反向找对应该组其他变量的差异，从而推出影响quanlity的变量。


### Did you create any new variables from existing variables in the dataset?
 
变量 "volatile.acidity"和"citric.acid"都是某种酸，数据大小差异不多，就创建新的变量"acidity",新的变量和quality之间的关系。

### Of the features you investigated, were there any unusual distributions? Did you perform any operations on the data to tidy, adjust, or change the form of the data? If so, why did you do this?
"fixed.acidity"变量的正太分布效果不是很好，将其转换成log10()和sqrt()分布，效果就好很多。原本数据的分布可能是杂乱无章的，进行数据的调整更容易发现其分布的趋势。


# Bivariate Plots Section

```{r echo=FALSE}
attach(pf)
pf$acidity <- (pf$volatile.acidity*0.5+pf$citric.acid*0.5)  #创建新的变量
pf <- transform(pf, acidity)    
plot(pf$acidity~pf$quality)   #新变量和quality的点图
dim(pf)  #有14个变量
```
创建新的变量acidity，并做新的变量acidity和quality的散点图，可以看出变量为14个。
```{r echo=FALSE}
with(pf,smoothScatter(x=fixed.acidity, y=volatile.acidity)) #颜色密度来表示点分布的散点图

```

图中数据聚集由少到多，对应的是图的颜色由浅入深。这种渐变颜色的图较单纯的散点图更为直观，视觉效果更好。

```{r echo=FALSE}
corrgram(pf,order=TRUE,lower.panel=panel.shade,upper.panel=panel.pie,
	      text.panel=panel.txt,
	      main="correlogrm of mydata intercorrelations")  #各个变量两两之间的关系
```

左下部分长方形图，两两之间呈正相关是蓝色，相关程度即是颜色由浅入深，里面的白色线段表示表示的是两变量呈现正相关，反之。右上部分的饼图，显示两个变量的相关关系程度。根据图中显示呈正相关较为明显的两个变量是residual.sugar和density，负相关较为明显的两个变量是density和alcohol。


```{r echo=FALSE}
corrgram(pf,order=TRUE,lower.panel=panel.ellipse,upper.panel=panel.pts,
	       text.panel=panel.txt,
	       main="correlogrm of mydata intercorrelations")  #两变量之间的相关关系
```

左下部分的拟合曲线呈现水平的居多，拟合的效果不是很好。右上部分是其两两变量的散点图。
 
```{r echo=FALSE}
corr <- cor(pf[,5:13])   #第5至13的变量
corrplot(corr=corr,method = 'color', order = 'AOE', addCoef.col = 'grey')  #显示相关关系图
```

显示9个变量之间的相关系数，相关程度越高颜色越深，呈正相关最大的为0.84，负相关最大的为0.78。

```{r echo=FALSE}   
{Sys.setlocale('LC_ALL','C')  #能加中文不报错
par(mfrow=c(2,1))  #显示2行1列的图
d<- density(pf$fixed.acidity)  #赋变量
plot(d)    #曲线图
d<- density(pf$fixed.acidity)
plot(d, main="Kernel Dendity of fixed.acidity")   #图上加标题
polygon(d, col="red", border = "blue")   #加颜色
rug(pf$fixed.acidity, col="brown")
}

```

核密度曲线图并加了颜色。

```{r echo=FALSE}   
{Sys.setlocale('LC_ALL','C')  #能加中文不报错
par(mfrow=c(2,1))  #显示2张图
d<- density(pf$quality)  #赋变量
plot(d)    #曲线图
d<- density(pf$quality)
plot(d, main="Kernel Dendity of fixed.acidity")   #图上加标题
polygon(d, col="red", border = "blue")   #加颜色
rug(pf$quality, col="brown")
}

```

pf$quality变量的核密度曲线。

```{r echo=FALSE}
fit <- lm(residual.sugar ~ density, data=pf)  #简单线性回归
summary(fit)
plot(pf$residual.sugar,pf$density)  #散点图

```

Adjusted R-squared:  0.7038，“residual.sugar”和“density”变量的相关性较好,通过输出的结果可以预测等式：  residual.sugar = -1407.85 + 1422.74density

```{r echo=FALSE}
fit2 <- lm(residual.sugar ~ density + I(density^2), data=pf) #线性回归
summary(fit2)
```

多项式的回归，拟合效果不是很好，Adjusted R-squared:  0.7075 提高的不多。

```{r echo=FALSE,warning=FALSE}
  ggpairs(pf,columns = 9:13,   #第2-8个字段
  lower = list(continuous = "density"), 
  upper = list(combo = "facetdensity"))
```

另外一种两变量的拟合图。

```{r echo=FALSE,message=FALSE}
plot1 <- qplot(data=pf, x=free.sulfur.dioxide) +    #柱状图
  ggtitle('free_sulfur_dioxide')

plot2 <- qplot(data=pf, x=free.sulfur.dioxide) +   #另外一种柱状图
  ggtitle('free_sulfur_dioxide(log10)') +
  scale_x_log10()

grid.arrange(plot1, plot2, ncol=2)
```

效果变化不大，右图10以下的部分由抖状上身变为右边缓状上升。

```{r echo=FALSE}

with(pf,
     plot(fixed.acidity,sulphates,pch=19,
     xlab = "fixed_acidity(g/dm^3)",
     ylab = "sulphates(g/dm3)",
     main = "fixed_acidity and sulfate scatter plot"))  #散点图
```

fixed.acidity和sulphates变量之间的散点图，数据主要集中在fixed.acidity的6-8之间。

# Bivariate Analysis

### Talk about some of the relationships you observed in this part of the investigation. How did the feature(s) of interest vary with other features in the dataset?

双变量分析中，两两变量的关系系数不大，数据离散度比较高。是想研究那些变量对"quality"的影响比较大，分析中这些变量的相关性比较大，"alcohol"(正相关)，"chlorides"、"density"、"total.sulfur.dioxide"、"volatile.acidity"这些变量和"quality均是呈现负相关。

### Did you observe any interesting relationships between the other features (not the main feature(s) of interest)?

“residual.sugar”和“density”变量的相关性较好,通过输出的结果可以预测等式：  residual.sugar = -1407.85 + 1422.74density。

### What was the strongest relationship you found?

根据上面的分析，最强线性相关性两个变量，其中之一是“residual.sugar”和“density”，它们的一元线性回归方程的预测等式为： residual.sugar = -1407.85 +1422.74density；另外一个是
density和alcoholl两个变量表现出很强的负相关性，相关系数达到-0.78。


# Multivariate Plots Section

```{r echo=FALSE}
pairs(~residual.sugar+chlorides+free.sulfur.dioxide+
		total.sulfur.dioxide, data=pf,
	main = "Baic Scatter Plot Matrix")  #散点图矩阵
```

用pairs()函数创建的散点图矩阵，"residual.sugar"，"chlorides"，"free.sulfur.dioxide"和"total.sulfur.dioxide"四个变量之间的散点图矩阵，可以看到指定变量之间的二元关系。

```{r echo=FALSE,warning=FALSE}

scatterplotMatrix( ~ quality+chlorides+free.sulfur.dioxide+density, 
	data=pf,spread=FALSE,
	lty.smooth=2, main="Scatter Plot Matrix")   #scatterplotMatrix()函数创建的散点图矩阵
```

图中添加了线性和平滑拟合曲线（红色和绿色），主对角线处添加了核密度曲线和轴须图。大部分呈直线状，相关性不佳。

```{r echo=FALSE}
attach(pf)    #获取数据集
scatterplot3d(quality,density,pH,main = "Basic 3D Scatter Plot")  #3d散点图
```

显示了3个变量之间的三维散点图，图中显示点主要集中在四个部分，同一区域集中聚集。

```{r echo=FALSE}
Sys.setlocale('LC_ALL','C')
attach(pf)  #数据集
r <- sqrt(free.sulfur.dioxide/pi)  #除以pi（表示3.14），表示圆圈半径
symbols(residual.sugar, alcohol, circle=r, inches = 0.08,  #inches是比例因子，控制圆圈大小
	fg="white", bg="lightblue",
	xlab = "residual_sugar(g/dm^3)",
  ylab = "alcohol",
	main = "Bubble chart of alcohol and residual sugar") 
```

气泡图显示"free.sulfur.dioxide"，"residual.sugar"和"alcohol"三个变量的关系，其中变量"free.sulfur.dioxide"做了处理。里面可以看到一个比较大的图，该部分的数据量较为集中。

```{r echo=FALSE}
attach(pf)   #获取数据集
scatterplot3d(free.sulfur.dioxide,total.sulfur.dioxide,
	density,pch=16,highlight.3d = TRUE, type="h",
	main = "3D Scatter Plot with Vertical Lines")    #3d散点图
```

这是在三维散点图的基础上添加了连接点与水平面的垂直线，以突出显示效果。图中显示数据较为集中在坐标轴起点的区域，密集分布。

```{r echo=FALSE}
attach(pf)   #数据集
s3d <- scatterplot3d(quality,density,pH,pch = 16,highlight.3d = TRUE, type="h",
	main="3D Scatter Plot with Vertical Line and Regression Plane")  #显示3个变量的3d图
fit3 <- lm(quality ~ density + pH)  #3变量之间的线性关系图
plot(fit3)
```

这部分原本是3d图和回归平面叠加，效果不好。quality对density和pH的回归诊断图。第二张QQ图，显示了回归拟合效果较好。观测点775和2782看起来是强影响点，删除它会影响参数的估计，但是删除该观测点对模型的效果拟合更好。

```{r echo=FALSE}
pc <- principal(pf[,-1], nfactors = 1)  #提取主成分，设定主成分数为1
pc
```

可以看出PC1与各变量的相关性，有些变量的相关性不是很强，h2栏是主成分对每个变量的方差解释度。最高的解释度是density为0.8410，volatile.acidity最低只有0.002。可以看出第一主成分解释了
12个变量28%的方差。

```{r echo=FALSE}
model <- lm(density~alcohol+residual.sugar,data=pf)  #多元线性回归
summary(model)
```

根据双变量分析中把两组两关系数最高的两个变量单独拿出来做分析，多元线性回归的R-squared:  0.9067，效果还是比较好的。变量的系数比较小，多元回归方程就没写。

```{r echo=FALSE}
attach(pf)   #获取数据集
scatterplot3d(quality,alcohol,density,pch=16,highlight.3d = TRUE, type="h",
	xlab = "quality",
  ylab = "alcohol",
	zlab = "density",
	main = "Quality, alcohol and density 3D renderings") #3d效果图
```

把密度，品质和酒精三个变量之间的散点图，数据较为集中在品质的5、6和7中，密度数据较为密集，没有拉开。

```{r echo=FALSE}
quality_n <- factor(quality)     #创建因子变量
ggplot(pf,aes(x=alcohol, y=density, color=quality_n)) + 
  geom_point(position=position_jitter(0.05),alpha=0.8)+   #创建散点图，调整点分布状态
	scale_x_log10()
 
```

从散点图中可以看出颜色比较多的是5，6和7颜色比较多，数据较为聚集。

# Multivariate Analysis

### Talk about some of the relationships you observed in this part of the investigation. Were there features that strengthened each other in terms of looking at your feature(s) of interest?

density，alcohol和residual.sugar三个变量的多元线性回归效果较好，但是变量的系数比较小。


### Were there any interesting or surprising interactions between features?

该数据集中数据的离散程度比较高，相关性检验的效果并不好，散点图的统一特征是在较小的区域比较集中。

### OPTIONAL: Did you create any models with your dataset? Discuss the strengths and limitations of your model.

多元线性回归，找出三变量之间的回归方程，实际上变量的系数比较小，做回归的效果显示很好，但是实际上做进一步分析时，发现效果好是因为数据在较小的范围内重叠的区域较多，这种情况用多元回归，即使R-squared达到0.9，但是模型是没有实际意义的。


# Final Plots and Summary

### Plot One
```{r echo=FALSE}
with(pf,
     plot(fixed.acidity,sulphates,pch=19,
     xlab = "fixed_acidity(g/dm^3)",
     ylab = "sulphates(g/dm3)",
     main = "fixed_acidity and sulfate scatter plot"))  #散点图
```

### Description One

fixed.acidity和sulphates变量的数据集主要在fixed.acidity的6-8之间。

### Plot Two
```{r echo=FALSE}
Sys.setlocale('LC_ALL','C')
attach(pf)  #数据集
r <- sqrt(free.sulfur.dioxide/pi)  #除以pi（表示3.14），表示圆圈半径
symbols(residual.sugar, alcohol, circle=r, inches = 0.08,  #inches是比例因子，控制圆圈大小
	fg="white", bg="lightblue",
	xlab = "residual_sugar(g/dm^3)",
  ylab = "alcohol",
	main = "Bubble chart of alcohol and residual sugar") 
```

### Description Two

气泡图显示"free.sulfur.dioxide"，"residual.sugar"和"alcohol"三个变量的关系，其中变量"free.sulfur.dioxide"做了处理。里面可以看到一个比较大的图，该部分的数据量较为集中。

### Plot Three
```{r echo=FALSE}
attach(pf)   #获取数据集
scatterplot3d(quality,alcohol,density,pch=16,highlight.3d = TRUE, type="h",
	xlab = "quality",
  ylab = "alcohol",
	zlab = "density",
	main = "Quality, alcohol and density 3D renderings") #3d效果图
```

### Description Three

把密度，品质和酒精三个变量之间的散点图，数据较为集中在品质的5、6和7中，密度数据较为密集，没有拉开。


# Reflection

从拿到数据集，在做初步探索的时候，是想创建一个模型用以解释影响quality的因素，那些变量是强影响，那些相对较弱些变量。通过探索数据集，发现问题和线索，并建立了简单的回归模型和多元回归模型，在这过程中，发现变量之间的相关性非常低，这就是实际工作中数据，跟课程中学习的数据的相关性较高的数据，模型拟合好存在很多的差异。后面又通过其他方法，把一直线性回归的R-squared比较高来衡量模型的好坏，又给推翻了。可能实际中quality的好坏需要各种成分的不同配比，数据中不同变量数据大小的差异又非常小，这种细微的差异，分析出来的结果反而不是那么的明显。

在项目过程中，在单变量分析过程中就发现，大部分变量分布有很多相似性，没有很突出的特征，模型实际用处不大。在实际的工作中进行数据分析，可以需要做很多数据处理的部分，尽管会花费很多时间，但是最后有价值的部分确却很少。所有说能够理解这样一句话，做数据分析会花80%时间在数据的处理上，这也不是没有道理的。所以，做好充足的心里准备，你将花费大量的时间做些基础的数据处理工作。

同时，要能够理解模型的适用条件，模型中存在的缺点和优点，以及最适用哪种情形下图形的分析，还需要花很多时间理解和巩固。
